# 创业投资企业关联方认定

提问人：jackiechen8623 时间：2015-03-22 09:28:57
某个创投企业（投资是创投企业主要的经营活动），通过其设立的基金（合伙平台）对该创投企业母公司控制的其他企业进行投资，该投资行为是否关联交易？

回答人：chenyiwei
应属于关联交易。创投企业对基金具有重大影响（相当于该基金的关键管理人员），同时与被投资企业受同一母公司控制。